【裁判字號】    98,家小,2
【裁判日期】    980902
【裁判案由】    履行協議
【裁判全文】
臺灣桃園地方法院民事小額判決           98年度家小字第2號
原      告  甲○○
被      告  乙○○
                        弄2號.
上列當事人間請求履行協議事件，本院於民國98年8 月20日言詞
辯論終結，本院判決如下：
    主      文
被告應給付原告新台幣壹拾萬元，及自民國九十八年三月十二日
起至清償日止，按年息百分之五計算之利息。
訴訟費用由被告負擔。
本判決第一項得假執行。
    事實及理由
一、按訴狀送達後，原告不得將原訴變更或追加他訴。但減縮應
    受判決事項之聲明者，不在此限，民事訴訟法第255 條第1
    項第3 款定有明文。本件原告起訴時聲明求為判決被告應給
    付原告新台幣（下同）10萬元及自民國98年2 月17日起至清
    償日止，按年息5 ％計算之利息，嗣於本院審理中減縮聲明
    為被告應給付原告10萬元及自支付命令送達翌日起按年息5
    ％計算之利息，此核係減縮應受判決事項之聲明，揆諸上開
    規定，應予准許，合先敘明。
二、原告起訴主張：兩造原為夫妻關係，於98年2 月17日協議離
    婚，約定被告須給付原告贍養費及慰藉金10萬元，並於同日
    至戶政事務所辦妥離婚手續，然被告迄未給付上開金額，為
    此依離婚協議書之法律關係，訴請被告依約如數給付等語。
    並聲明：如主文第1 項所示。
三、被告則以：兩造因個性不明，相約於98年2 月17日中午在被
    告住所協商離婚事宜，約定被告應於辦妥離婚登記，且原告
    搬離被告住所時支付原告10萬元，兩造並於當日下午偕同被
    告友人徐俊昇至桃園縣平鎮市戶政事務所辦理離婚登記，途
    中被告以被告父親之郵政儲金匯業局金融卡至郵政儲金匯業
    局龍岡分局提領6 萬元，因已達當日最高提領限額，被告無
    法將該筆協議離婚之款項提領足額，隨即撥打行動電話通知
    被告母親，懇請母親親自前往領取不足之4 萬元。兩造於辦
    妥離婚登記後，一同返回被告住處，被告於原告將私人物品
    收拾完畢後，隨即將準備好之10萬交付予原告，被告因離婚
    之打擊情緒低落疏忽之際，未請原告簽具收據，原告知其情
    況，乃於被告住所門口吵鬧不休，並撥電話請朋友前來，對
    朋友稱被告並未將離婚條件之10萬元交付原告，後來原告報
    警請管區警員到場處理，被告父親見此狀況要求原告將兩造
    間包括小孩之一切事情到此終了，並請原告本人簽名切結交
    予被告，被告與家人才願意再次付款10萬元，然原告不願意
    簽具任何切結及收據，後原告見狀無法再拿到錢隨即搬離，
    被告既已依約交付原告10萬元，自無再次給付之理，原告之
    請求實屬無據等語置辯。並聲明：原告之訴駁回。
四、原告主張兩造原為夫妻，於98年2 月17日協議離婚，約定被
    告應給付原告贍養費及慰藉金10萬元，兩造並於同日辦妥離
    婚登記等事實，業據其提出離婚協議書影本1 件為證，並為
    被告所不爭執，原告此部分之主張，堪信為真實。是本件應
    審究者厥為被告是否已依約交付原告10萬元？
五、按當事人主張有利於己之事實者，就其事實有舉證之責任，
    民事訴訟法第277 條定有明文。本件被告辯稱業已交付10萬
    元予原告乙節，既為原告所否認，則被告自應就此有利於己
    之事實負舉證責任。被告對此固提出被告父親鍾祥達之郵政
    存簿儲金簿影本1 件為證，並聲請傳訊證人徐俊昇。然觀諸
    被告提出之上開儲金簿影本，該儲金簿至多僅能證明被告父
    親鍾祥達在中壢龍岡郵局存簿帳號00000000000000之帳戶於
    98年2 月17日曾分別以卡片及現金提款4 次，金額總計為14
    萬元，然被告是否確已將其中10萬元交付予原告，仍屬未知
    ，又證人即原告友人徐俊昇雖到庭證稱：「當時原來先在兩
    造的共同住處談離婚協議的事，後來被告先載原告到郵局去
    領錢，我跟另外一個證人就先去戶政事務所等他們，後來在
    戶政事務所辦好離婚登記，大家就一起回到家裡，我有看到
    被告把錢交給原告。」等語，惟此核與證人即到場處理員警
    邱俊智到庭證稱：「我到場的時候人滿多的，應該是被告這
    邊的親友，事發地點在被告家裡附近，我們到場時他們還在
    爭執那筆錢要怎麼交付，我到場時被告父親是說那筆錢他可
    給原告這邊，但要怎麼交付沒辦法達成協議，所以我就建議
    他們去調解委員會，金額被告父親是說十萬元。」等語顯有
    扞格，衡諸證人徐俊昇為被告之友人，證人邱俊智則為到場
    處理之員警，與兩造無任何利害關係，是本院認為應以證人
    邱俊智較無偏頗之虞之證詞為可採。
六、被告雖辯稱當日係因原告一再爭吵拒絕離去，被告才願意再
    次給付10萬元云云。然觀諸證人邱俊智之上開證詞，證人邱
    俊智到場處理時，兩造所爭執者係該10萬元要如何給付，而
    非就該款項交付與否，倘被告所稱其於當日已給付原告10萬
    元乙節為真，且有友人徐俊昇可為證，衡情被告於警員到場
    處理時，應會向警員陳明此事，表明拒絕給付之理由，斷無
    僅就給付方式予以爭執之理，是被告辯稱其業已依約交付10
    萬元云云，應屬事後卸責之詞，而無足採。
七、綜上所述，兩造既於協議離婚時約定被告應給付原告10萬元
    ，則原告依離婚協議書之約定，訴請被告給付10萬元及自支
    付命令送達翌日即98年3 月12日起至清償日止，按年息5％
    計算之利息，為有理由，應予准許。
八、因本案事證已臻明確，兩造其餘主張陳述及所提之證據，均
    毋庸再予審酌，附此敘明。
九、本件訴訟標的金額在10萬元以下，係適用小額程式事件，所
    為被告敗訴之判決，爰依民事訴訟法第436 條之20之規定，
    依職權宣告假執行。
十、據上論結，本件原告之訴為有理由，依民事訴訟法第78條、
    第436 條之20，判決如主文。
中    華    民    國    98    年    9     月    2     日
                  家事法庭法  官  劉佩宜
以上正本係照原本作成
如對本判決上訴，須於判決送達後20日內向本院提出上訴狀
中    華    民    國    98    年    9     月    2     日
                          書記官  陳月桂


司法院資訊處製作；財團法人民間司法改革基金會備份。
